臺灣雲林地方法院民事裁定
110年度亡字第11號
聲  請  人  臺灣雲林地方檢察署檢察官吳文城



上列聲請人聲請死亡宣告事件，本院裁定如下：
    主      文
宣告蔡維城（男、民國00年0月00日生、國民身分證統一編號：Z
000000000號、最後住所：雲林縣北港鎮華勝里新興市場甲棟15
號）於中華民國一百零四年五月二十三日下午十二時死亡。
程序費用新臺幣壹仟元由蔡維城之遺產負擔。
    事實及理由
一、聲請意旨略以：失蹤人蔡維城（男、民國00年0月00日生、
    國民身分證統一編號：Z000000000號、最後住所：雲林縣北
    港鎮華勝里新興市場甲棟15號），經北港戶政事務所自民國
    101年5月23日開始進行訪查時已尋找不到，由家屬徐素雲於
    當日協助辦理失蹤登記，且經查詢有關蔡維城之入出境資料
    、社會安置機構、殯葬設施使用、健保就醫、國民年金、勞
    保老年給付、老農津貼、公教退撫給與、社會福利補助、國
    軍退除役官兵輔導委員會領取各項給付等紀錄，皆查無蔡維
    城之行蹤，應認蔡維城至遲於101年5月23日已行方不明，失
    蹤人失蹤時已滿80歲，失蹤迄今已逾3年，爰依法聲請准對
    許合為死亡宣告等語。
二、按失蹤人失蹤滿7年後，法院得因利害關係人或檢察官之聲
    請，為死亡之宣告；失蹤人為80歲以上者，得於失蹤滿3年
    後，為死亡之宣告；受死亡宣告者，以判決內所確定死亡之
    時，推定其為死亡；前項死亡之時，應為前條各項所定期間
    最後日終止之時，但有反證者，不在此限，民法第8條第1項
    、第2項、第9條第1項、第2項分別定有明文。
三、經查，聲請人主張之事實，業據其提出失蹤人蔡維城及其父
    母、子女、全部兄弟姊妹之戶籍謄本、親屬系統表、中外旅
    客個人歷次入出境資料、雲林○○○○○○○○親屬、鄰里長或鄰居
    訪查紀錄表、訪查紀錄綜合研判、內政部移民署109年10月2
    2日移署資字第1090111130號函暨所檢附失蹤人蔡維城之入
    出境資料查詢結果、雲林縣政府110年3月22日府社障二字第
    1102618599號函、嘉義市殯葬管理所110年3月12日嘉市殯服
    字第1100050343號函、雲林縣斗六市公所110年3月12日斗六
    市殯字第1100007396號函、雲林縣土庫鎮公所110年3月11日
    土鎮殯字第1100003716號函、雲林縣四湖鄉公所110年3月24
    日四鄉殯字第1100004045號函、雲林縣古坑鄉公所110年3月
    12日古鄉民字第1100004128號函、雲林縣斗南鎮公所110年3
    月12日雲南鎮民字第1100004332號函、雲林縣林內鄉公所11
    0年3月12日林鄉民字第1100003167號函、雲林縣西螺鎮公所
    110年3月11日西鎮殯字第1100004464號函、雲林縣虎尾鎮公
    所110年3月12日虎鎮殯字第1100005769號函、雲林縣元長鄉
    公所110年3月16日元鄉民字第1100002896號函、雲林縣臺西
    鄉公所110年4月21日臺鄉宗字第1100005644號函、雲林縣水
    林鄉公所110年3月11日雲水鄉宗字第1100003390號函、雲林
    縣口湖鄉公所110年3月12日口鄉民字第1100004482號函、雲
    林縣二崙鄉公所110年3月11日二鄉民字第1100002998號函、
    雲林縣東勢鄉公所110年3月25日東鄉社字第1100003593號函
    、雲林縣麥寮鄉公所110年3月12日麥鄉民字第1100005245號
    函、雲林縣崙背鄉公所110年4月12日崙鄉殯字第1100004650
    號函、雲林縣褒忠鄉公所110年3月29日褒鄉民字第11000033
    41號函、雲林縣大埤鄉公所110年3月12日埤鄉民字第110000
    2846號函、雲林縣莿桐鄉公所110年3月22日刺鄉殯字第1100
    003515號函、雲林縣北港鎮公所110年3月11日港鎮民字第11
    00003908號函、雲林○○○○○○○○109年9月23日雲北戶字第1090
    002302號函、110年3月9日雲北戶字第1100000616號函、110
    年3月9日雲北戶字第1100000617號函、111年3月11日雲北戶
    字第1110000756號函暨所檢附之查詢清查人口資料、雲林縣
    警察局北港分局109年9月30日雲警港防字第1090011329號函
    、80歲以上連續3年(105年至107年)清查成果為行方不明且
    未列失蹤人口名冊、80歲以上行方不明人口社會生活軌跡資
    料比對紀錄5份等件為證，復經本院依職權調取失蹤人蔡維
    城之入出境資料、臺灣高等法院在監在押全國紀錄表、全民
    健康保險投保資料、勞工保險投保資料查核無訛，並經本院
    公示催告屬實。而失蹤人於本件公示催告期間內，未見有人
    陳報失蹤人之生死，亦經聲請人具狀陳報明確，是足信聲請
    人之主張屬實，為有理由，應予淮許。本件失蹤人蔡維城至
    遲於101年5月23日已行方不明，即應以該日為失蹤人失蹤之
    日為宜，又本件失蹤人蔡維城係於14年4月12日出生，於101
    年5月23日失蹤時已滿80歲，而失蹤人蔡維城既於101年5月2
    3日失蹤，依前揭規定，計至104年5月23日失蹤屆滿3年，自
    應推定其於是日下午12時為死亡之時，爰宣告如主文所示。
四、依家事事件法第154條第3項，裁定如主文。　　　　
中　　華　　民　　國　 111　　年　　3 　　月　  22  　日
                    家事法庭  法  官  黃瑞井       
以上正本係照原本作成。
如不服本裁定應於送達後10日內向本院提出抗告狀，並繳納抗告
費新臺幣1,000元。
中　　華　　民　　國　 111　　年　　3 　　月　　22　　日
                              書記官  顏錦清